臺灣高雄地方法院刑事判決　　　　　　　94年度易字第1481號
公　訴　人　臺灣高雄地方法院檢察署檢察官
被　　　告　乙○○
　　　　　　　　　　　號(在案在監執行)
上列被告因竊盜案件，經檢察官聲請以簡易判決處刑（94年度速
偵字第583 號）及移請併案審理（94年度偵字第9162、16437 、
18159 號），本院受理後（94年度簡字第2901號），認為不宜以
簡易判決處刑，改以通常程序並適用簡式審判程序判決如下：
    主  文
乙○○連續攜帶兇器竊盜，累犯，處有期徒刑壹年。扣案之鑰匙
壹支沒收之。
    事  實
一、乙○○前因竊盜案件，經本院以93年簡字第209 號、93年易
    字第308 號分別判處有期徒刑6 月、7 月確定，經裁定應執
    行有期徒刑1 年，甫於94年1 月7 日縮刑期滿執行完畢。詎
    仍未知悛悔，竟意圖為自己不法所有，基於竊盜之概括犯意
    ，連續於如附表所示之犯罪時間及犯罪地點，以如附表所示
    之犯罪方式，竊取如附表所示被害人己○○等人所有之財物
    ，嗣於如附表所示之時、地為警查獲。
二、案經高雄市政府警察小港分局、高雄縣警察局林園分局報請
    臺灣高雄地方法院檢察署檢察官偵查起訴及移請本院併案審
    理。
    理  由
壹、程序部分
    本件被告乙○○所犯係死刑、無期徒刑、最輕本刑為三年以
    上有期徒刑以外之罪，其於準備程序中就前揭被訴事實為有
    罪之陳述，經受命法官告知簡式審判程序之旨，並聽取公訴
    人、被告之意見後，本院認無不得或不宜改依簡式審判程序
    進行之處，爰依刑事訴訟法第二百七十三條之一第一項、第
    二百八十四條之一，裁定本件由受命法官獨任進行簡式審判
    程序，合先敘明。
貳、實體部分
一、前揭犯罪事實，業據被告乙○○於本院審理時坦承不諱，附
    表編號一部分，核與被害人己○○於警詢指述情節相符，並
    有贓物認領保管單、照片6 張在卷足稽（見94速偵581 號警
    卷第6 、7 、13頁），附表編號二部分，核與被害人戊○○
    ○於警詢指述情節相符，並有贓物認領保管單、照片2 張在
    卷足稽（見94偵9162號警卷第6 、7 、15頁），附表編號三
    部分，核與被害人甲○○○於警詢指述情節相符，並有鑰匙
    乙支扣案，及贓物認領保管單、照片4張在卷足稽（見94偵
    16437 號警卷第5-7 、15頁），附表編號四部分，核與被害
    人丙○○於警詢指述情節相符，並有行竊所用之活動扳手乙
    支扣案，及贓物認領保管單、職務報告、照片6 張在卷足稽
    （見本院卷），足證被告之自白與事實相符，自得作為認定
    被告犯罪之證據，其竊盜犯行足堪認定。
二、按活動扳手為鐵製，質地堅硬利，如持以攻擊人之身體，足
    以致人受傷，顯可供兇器使用。核被告所為，附表編號一至
    編號三部分，係犯刑法第320 條第1 項之竊盜罪，附表編號
    四部分，被告持活動扳手犯竊盜罪，係犯刑法第321 條第1
    項第3 款之攜帶兇器加重竊盜罪。其如附表所示之4 次竊盜
    犯行，時間緊接，犯罪方法相同，所犯為同一罪名，顯係基
    於概括犯意為之，應依連續犯規定論以攜帶兇器加重竊盜罪
    ，並加重其刑。被告前因竊盜案件，經本院以93年簡字第
    209 號、93年易字第308 號分別判處有期徒刑6 月、7 月確
    定，經裁定應執行有期徒刑1 年，於94年1 月7 日縮刑期滿
    執行完畢，有台灣高等法院被告前案紀錄表在卷可按，其於
    5 年內再犯本罪，為累犯，應依法加重其刑，並遞加之。爰
    審酌被告有多次因竊盜涉案，均判處罪刑確定，有臺灣高等
    法院被告前案紀錄表可按，正值青年，卻不思循合法途徑賺
    取所需，屢以犯罪手段謀財，惟犯罪後坦承犯行，尚知悔改
    等一切情狀，量處如主文所示之刑，以示懲儆。復扣案之鑰
    匙乙支，為被告所有供犯附表編號三犯罪所用，應依刑法第
    38條第1 項第2 款宣告沒收；扣案之活動扳手雖係被告犯竊
    盜罪所用，惟非其所有，業經被告供陳在卷，爰不予宣告沒
    收。
三、移送併辦部分即臺灣高雄地方法院檢察署94年度偵字第9162
    、16437 、18159 號部分（即附表編號二、三、四部分），
    雖未經起訴，惟因與已起訴部分有連續犯關係，為裁判上一
    罪，本院自得一併審理，附此敘明。
四、公訴意旨雖以：被告先後於90年9 月4 日、93年1 月12日、
    93年4 月2 日，因竊盜案件，經法院各判處拘役三十日、
　  有期徒刑六月及七月，並於前案執行完畢出監後3 個多月即
　　再犯本案，且無正當工作，其竊盜行為具連續性、時間緊密
    ，顯見被告有犯竊盜罪之習慣，請依竊盜犯贓物犯保安處分
    條例第3 條第1 項第1 款之規定，諭知於刑之執行前令入勞
    動場所強制工作，以資矯治等語。然：
  (一)按「十八歲以上之竊盜犯、贓物犯，有左列情形之一者，得
    於刑之執行前，令入勞動場所強制工作：一有犯罪之習慣者
    。二以犯竊盜罪或贓物罪為常業者。」竊盜犯贓物犯保安處
    分條例第3 條第1 項定有明文。是以，強制工作之立法目的
    ，乃旨在對嚴重性職業犯罪及欠缺正確工作觀念或無正常工
    作因而犯罪者，強制其勞動，並學習一技之長及正確之謀生
    觀念，祈使其日後重返社會時得以適應。
  (二)復按刑法上之習慣犯，與累犯連續犯之性質有別，必須有具
    體之事實，足資證明行為人有犯罪之惡習及慣行，始有習慣
    犯規定之適用，並非一有累犯或連續犯之情形，即可認為有
    犯罪之習慣（最高法院五十四年度臺上字第三０四一號判決
    要旨參照）。
  (三)本件被告固有如前所述該當於刑法47條累犯規定構成要件之
    前科事實，然被告是否有犯竊盜罪之習慣，應考量行為人是
    否確有犯罪之習慣，自其是否平時就備妥犯罪工具以供犯罪
    之用、生活所需是否多經由犯罪而來、其為犯罪之時間間隔
    是否甚為密集等客觀情狀綜合加以判斷，方足認定。查被告
    前因犯竊盜罪為法院判處罪刑，執行完畢時間係94年1 月7
    日，有臺灣高等法院被告前案紀錄表一份在卷可參，距本案
    之行為時間僅約2 月多，相隔時間雖近，然被告已陳明本以
    木工為業，因眼疾手術需治療而無法工作，家中經濟係依靠
    姐妹供應等語，並有診斷證明書附卷可參，是被告顯非無正
    當工作而以竊盜所得供其生活所需，又僅憑過去前科遽論以
    被告有犯罪之習慣，亦顯非妥適；再被告所犯僅為連續竊盜
    罪，並非常業竊盜罪，故亦不符前揭竊盜犯贓物犯保安處分
    條例第3 條第1 項第2 款之規定。是公訴人聲請併宣告被告
    刑前強制工作，尚有未合，應併予敘明。
據上論斷，應依刑事訴訟法第452 條、第273 條之1 第1 項、第
299 條第1 項前段、刑法第321 條第1 項第3 款、第56條、第47
條、第38條第1項第2款，判決如主文。
中　　華　　民　　國　　94　　年　　11　　月　　30　　日
                    刑事第六庭    法　官  李   蓓
以上正本證明與原本無異。
如不服本判決，應於收受送達後10日內向本院提出上訴書狀（應
附繕本）。
中　　華　　民　　國　　94　　年　　11　　月　　30　　日
　　　　　　　　　　　　　        書記官  何慧娟
附錄本案論罪科刑法條
刑法第321條第1項第3款
犯竊盜罪而有左列情形之1者，處6月以上、5年以下有期徒刑：
三  攜帶兇器而犯之者。
附表
┌─┬───┬────┬─┬────┬───┬─────┐
│編│犯罪時│犯罪地點│被│犯罪手法│竊得物│查獲情形  │
│號│間    │        │害│        │品    │          │
│  │      │        │人│        │      │          │
├─┼───┼────┼─┼────┼───┼─────┤
│一│94年03│高雄市小│郭│徒手竊取│白鐵門│得手後將該│
│  │月16日│港區頂橫│速│        │板一片│白鐵門板放│
│  │上午10│路4之4號│靜│        │（約值│置於其所騎│
│  │時30分│處之屋後│  │        │新台幣│乘之車牌號│
│  │許    │防火巷內│  │        │800元 │碼000-0000│
│  │      │        │  │        │）    │號輕型機車│
│  │      │        │  │        │      │之踏板上，│
│  │      │        │  │        │      │得手後逃離│
│  │      │        │  │        │      │之際，因形│
│  │      │        │  │        │      │跡可疑為警│
│  │      │        │  │        │      │盤查而發現│
│  │      │        │  │        │      │（94年速偵│
│  │      │        │  │        │      │字第583號 │
│  │      │        │  │        │      │）        │
├─┼───┼────┼─┼────┼───┼─────┤
│二│94年04│高雄市小│張│徒手竊取│白鐵管│得逞後走出│
│  │月20日│港區其美│龔│        │4支（ │該巷欲離開│
│  │10時35│街52號屋│玉│        │長約10│之際，巧為│
│  │分許  │後巷子  │花│        │7公分 │巡邏員警當│
│  │      │        │  │        │）約值│場查獲。  │
│  │      │        │  │        │500元 │（94年偵字│
│  │      │        │  │        │      │第9162號）│
├─┼───┼────┼─┼────┼───┼─────┤
│三│94年07│屏東縣里│邵│以自備之│重型機│同年月19日│
│  │月16日│港鄉大平│胡│鑰匙竊取│車一輛│下午03時許│
│  │某時許│村信義路│美│        │（車牌│，騎乘該機│
│  │      │90號前  │嬌│        │號碼--│車行經高雄│
│  │      │        │  │        │XPR-18│市小港區學│
│  │      │        │  │        │1）   │府路社教館│
│  │      │        │  │        │      │前，為警查│
│  │      │        │  │        │      │獲。      │
│  │      │        │  │        │      │（94年偵字│
│  │      │        │  │        │      │第16437） │
├─┼───┼────┼─┼────┼───┼─────┤
│四│94年08│高雄縣大│張│以客觀上│電動馬│同日下午03│
│  │月19日│寮鄉昭明│延│具有危險│達、電│時25分許，│
│  │下午02│村仁義段│昌│性之活動│桶各一│將所竊得之│
│  │時20分│1154地號│  │板手一支│個、電│物放置在車│
│  │許    │上之貨櫃│  │竊取    │線一批│號TXG-839 │
│  │      │屋（移送│  │        │（約值│號輕型機車│
│  │      │機關誤為│  │        │20000 │腳踏墊上，│
│  │      │1115 地 │  │        │元）  │準備變賣換│
│  │      │號丁○○│  │        │      │取現金，為│
│  │      │所有）  │  │        │      │警於高雄縣│
│  │      │        │  │        │      │林園鄉鳳林│
│  │      │        │  │        │      │路二段720 │
│  │      │        │  │        │      │號旁「泰豐│
│  │      │        │  │        │      │回收場」門│
│  │      │        │  │        │      │口前查獲（│
│  │      │        │  │        │      │94年偵字第│
│  │      │        │  │        │      │18159 號）│
│  │      │        │  │        │      │。        │
└─┴───┴────┴─┴────┴───┴─────┘
